# 关于可供出售金融资产的问题

提问人：EdwardGrieg 时间：2015-04-20 14:56:56
“如果可供出售金融资产时外币性金融资产，其形成的汇兑差额也应计入当期损益” 这句话对吗？ 我觉得汇兑损益大都只是暂时性的，应该计入“其他综合收益”，在处置相关金融资产时一次性进入当期损益。 而不是每次都计入当期损益。 但要求这样的会计处理一定是有原因的，麻烦各位大神出来解释一下。 另：我的看法哪儿有问题呢？

回答人：chenyiwei
要区分该项可供出售金融资产是否为货币性项目。在不考虑减值因素的情况下，如果属于货币性项目的，其期末汇兑损益调整计入损益，其余因素导致的公允价值变动计入其他综合收益；不属于外币货币性项目的（如权益工具投资），全部公允价值变动均计入其他综合收益。 掌握一点：可供出售金融资产的一大特点是：其对利润表的影响与按成本或摊余成本计量的其他类型金融资产是一致的。

提问人：心海拂清风 时间：2015-04-21 01:03:48
外币货币性的计入损益而不是其他综合收益是因为时间段已经实现吗？还是？

回答人：chenyiwei
与按摊余成本计量的外币货币性资产对利润表的影响相同，即属于汇兑损益的部分计入损益。

提问人：zengfengxia 时间：2015-04-22 20:44:33
请教陈版，可供出售金融资产当中属于权益性投资的不是货币性项目应当如何理解？ 交易性金融资产中的权益性投资属于货币性项目吗？

回答人：chenyiwei
货币性项目，是指企业持有的货币资金和将以固定或可确定的金额收取的资产或者偿付的负债。货币性项目分为货币性资产和货币性负债。货币性资产包括库存现金、银行存款、应收账款、其他应收款、长期应收款等；货币性负债包括短期借款、应付账款、其他应付款、长期借款、应付债券、长期应付款等。
——见《〈企业会计准则第 19 号——外币折算〉应用指南》。

提问人：zengfengxia 时间：2015-04-23 09:06:37
谢谢陈版，以公允价值计量的非货币性资产，如交易性金融资产和可供出售金融资产(权益类投资）汇率变动的影响进入公允价值变动损益或者其他综合收益，在分析金融工具风险时，这两类金融资产是不是应当单独分析其汇率变动风险和其他价格风险？就是说，尽管其为非货币性资产，但仍面临汇率风险？

回答人：chenyiwei
应该分开分析单纯的汇率风险和其以标价币种表示的公允价值发生变动的市场风险。这是两种不同性质的风险。

提问人：daronchow 时间：2015-12-02 11:50:25
请教陈版，可供出售金融资产-债务工具（如外币债券）是确认为货币性资产还是非货币性资产呢？ 我个人认为是货币性资产，如果债券约定能有固定收益的话。

回答人：chenyiwei
可供出售债务工具投资，有明确到期日，到期日可收回金额固定或可确定的，属于货币性项目，所以对此还是要在期末确认汇兑损益的。

提问人：daronchow 时间：2015-12-03 09:56:39
请教陈版，可供出售金融资产-债务工具（如外币债券）是确认为货币性资产还是非货币性资产呢？ 我个人认为是货币性资产，如果债券约定能有固定收益的话。
陈版点评：可供出售债务工具投资，有明确到期日，到期日可收回金额固定或可确定的，属于货币性项目，所以对此还是要在期末确认汇兑损益的。
继续请教陈版：可供出售金融资产-债务工具，是持有待售的，在未来市场价格较高时便出售，这样亦可理解为有“明确的到期日，可收回金额确定”吗？

回答人：chenyiwei
仍然可以这样理解。是否为货币性项目，是由该金融工具自身的特征决定的，与持有意图无关。

提问人：呼叫帮助 时间：2018-03-06 13:10:08
陈版，您这句我没有弄明白，怎么理解？ 掌握一点：可供出售金融资产的一大特点是：其对利润表的影响与按成本或摊余成本计量的其他类型金融资产是一致的。

回答人：chenyiwei
1 、可供出售权益工具投资对利润表的影响（股利收入和处置收益）等同于成本法核算的股权投资。 2 、可供出售债务工具投资对利润表的影响（利息收入和处置收益）等同于以摊余成本计量的债权性资产。